臺灣新竹地方法院民事判決　　　　　　　　95年度親字第53號
原　　　告　甲○○PHAM .
被　　　告　甲○○之女民國9.
　　　　　　乙○○
被　告　兼
法定代理人　丁○○
上列當事人間請求否認子女事件，本院於民國95年12月19日辯論
終結，判決如下：
    主      文
確認被告甲○○之女（民國95年8月21日12時15分出生於馬偕紀
念醫院新竹分院，經甲○○暫時取名為乙○○）非被告丁○○之
女。
訴訟費用由原告負擔。
    事實及理由
一、原告主張：原告甲○○與被告丁○○係於民國（下同）93年
    5月4日結婚，嗣原告於94年11月2日與被告丁○○離婚，原
    告嗣後與訴外人丙○○同居，而於95年8月21日生下被告甲○○之女（下暫稱被告甲君），是被告甲君並非受胎自被告
    丁○○，應非被告丁○○之女，爰提起本訴，並聲明如主文
    所示。
二、被告則以：原告自93年8月15日起即未與被告丁○○同居，
    被告甲君確非被告丁○○之女。
三、得心證之理由：
（一）按從子女出生日回溯第一百八十一日起至第三百零二日止
      為受胎期間，又妻之受胎，係在婚姻關係存續中者，推定
      其所生子女為婚生子女，民法第1062條第1項、第1063條
      第1項定有明文。查原告與被告丁○○係於93年5月4日結
      婚，原為夫妻，於94年11月2日離婚，而被告甲君係於95
      年8月21日出生之事實，業據原告提出戶籍謄本二紙、出
      生證明書一紙在卷可稽，堪信為真。從而被告甲君之受胎
      ，既在前開婚姻關係存續中，應推定被告甲君為被告丁○○之婚生女。
（二）次按民法第一千零六十三條第一項關於婚生子女的推定，
      如夫妻之一方能證明妻非自夫受胎者，得提起否認之訴。
      但應於知悉子女出生之日起，一年內為之，同條第2項亦
      定有明文。經查，原告提起本件訴訟係在95年10月24日，
      而被告甲君係於95年8月21日出生，是其提起本件訴訟顯
      未逾法定得提起否認之訴之期間。而原告主張被告甲君並
      非被告丁○○之女之事實，除為兩造所自認外，並經證人
      丙○○證述在卷，復經本院依職權囑託財團法人長庚紀念
      醫院林口分院鑑定後認：(1)不能排除丙○○與甲○○之女
      （乙○○）的親子關係。(2)累積親子關係係數（CPI）為8
      67,419,715.99。就是說「丙○○是甲○○之女（乙○○
      ）的親生父親」這一個可能性與「任何中國男人偶然具有
      是甲○○之女（乙○○）的親生父親所必須具備的基因半
      型（Obligatory genes）」這一個可能性相比，大約為86
      7,419,715.99倍。(3)親子關係概率為100.00000%。也就是
      說丙○○與甲○○之女（乙○○）之父女關係確定率為10
      0.00000%。因此「丙○○是甲○○之女（乙○○）的親生
      父親」這一個假設由此次測試已實務上可以證實，有該院
      95年11月29日（95）長庚院法字第1158號函所附之親子鑑
      定報告乙紙附卷可稽。準此，被告甲君既係原告與訴外人
      丙○○所生，應可認被告甲君非被告丁○○之女自明。綜
      上所述，被告甲君既非被告丁○○之女，原告復於知悉被
      告甲君出生之日起一年內提起本件訴訟，揆諸前開說明，
      於法洵屬有據，應予准許。
四、訴訟費用負擔之依據：民事訴訟法81條第2款。
中　　華　　民　　國　　96　　年　　1 　　月　　2 　　日
                  家事法庭  法  官   張百見
上正本證明與原本無異
如對本判決上訴，須於判決送達後20日內向本院提出上訴狀。
                            書記官    呂聖儀
中　　華　　民　　國　　96　　年　　1 　　月　　2 　　日
